

Phạm Khắc Huy

LÂP TRÌNH VIÊN

Ngày sinh: 24/07/2002

Giới tính: Nam

Số điện thoại: 0325472224

Email: phamkhachuy240702@gmail.com

Website: https://github.com/Phamhuycoca?tab=repositories

Địa chỉ: Số 1 phố xốm, phú lãm, Hà Đông - Hà Nội

MỤC TIÊU NGHỀ NGHIỆP

Mục tiêu của tôi là trở thành lập trình viên fullstack và lập trình viên mobile. Với kiến thức, kinh nghiệm bản thân đã tích lũy tôi mong muốn xây dựng nhiều ứng dụng có hiệu suất cao, dễ bảo trì và có khả năng mở rộng. Đồng thời, tôi cũng mong muốn có cơ hội làm việc trong một môi trường chuyên nghiệp và sáng tạo, nơi tôi có thể giao tiếp và hợp tác với đồng nghiệp để đạt được mục tiêu công việc môt cách hiệu quả nhất.

HOC VẤN

2020 - 2024 Đại học Đại nam

Công nghệ thông tin

GPA: 2.71

KINH NGHIỆM LÀM VIỆC

04/2023 - 08/2023 Công ty cổ phần công nghệ Hinet

Lập trình viên

Xây dựng giao diện bằng bootstrap, responsive giao diện.

Sử dụng Ajax trao đổi dữ liệu với máy chủ. Tạo biểu đồ, đồ thị thống kê cho trang quản trị. Sử dụng Asp.Net Core xây dựng chức năng cho hệ thống. dùng LinQ để thực hiện các thao tác phức tạp trên các tập hợp dữ liệu như lọc, sắp xếp và truy vấn dữ liệu.

Công nghệ sử dụng: Asp.Net Core, MongoDB, SQL Server, JQuery.

09/2023 - 12/2023 Website cửa hàng thú cưng

Lập trình viên

Sử dụng Vuetify của Vuejs xây dựng các thành phần UI cho trang web.

Triển khai middleware để phân quyền, thực hiện xác thực thông tin bằng access token và refresh token tăng tính bảo mật cho hệ thống.

Xây dựng RESTful API bằng ASP.NET để cung cấp dữ liệu cho giao diện người dùng.Xác thực thông tin bằng JWT.

Tích hợp SmtpSettings để gửi email xác thực, bao gồm việc xử lý các chức năng như đăng ký và quên mật khẩu.

Công nghệ sử dụng; Vuejs, Asp.Net, SQL Server.

Link: https://github.com/Phamhuycoca/WebThuCung.git

https://github.com/Phamhuycoca/dbThuCung.git

Ứng dụng thi trắc nghiệm

Lập trình viên

Xây dụng giao diện người dùng trên Android bằng XML.Sử dụng java xây dựng và xử lý các sự kiện theo mô hình MVC.

Xây dựng các lớp và hàm để quản lý dữ liệu câu hỏi, bài thi, và kết quả. Thiết kế cơ sở dữ liệu và lưu trữ trên fire-base.

Công nghệ sử dụng: Java, Firebase.

Link: https://github.com/Phamhuycoca/ThiTracNghiem.git

01/2024 - 03/2024

Công ty cổ phần Tokyo Tech Lab

Lập trình viên

Xây dựng giao diện người dùng theo thiết kế figma, sử dụng vuejs, tailwindcss, responsive giao diện, sử dụng Composition API.

Sử dụng middleware để phân quyền, thực hiện xác thực thông tin bằng access token và refresh token phía người dùng.

Dùng NestJS để xây dựng RESTful API, dùng mongodb để lưu trữ dữ liệu.

Xác thực người dụng bằng JWT, guard. Triển khai kiểm tra và xác thực tài khoản bằng email khi đăng ký, quên mật khẩu.

Thực hiện xác thực OAuth2 và lưu trữ thông tin tài khoản.

Công nghệ sử dụng: Vuejs, Nestjs, Typescript, MongoDB, Tailwindcss

Link: https://github.com/Phamhuycoca/ttlab_back_end.git https://github.com/Phamhuycoca/ttlab_front_end.git

CÁC KỸ NĂNG

Lập trình front-end	Xây dựng giao diện website bằng vuejs, tailwindcss, bootstrap.
Lập trình Asp.Net/C#	Xây dựng ứng dụng bằng ASP.NET Core/MVC/API và RESTful API.
Lập trình Java	Lập trình ứng dụng di động bằng Java.
Lập trình NestJs	Xây dựng RESTful API bằng typescript.
English	Tiếng anh giao tiếp mức cơ bản.

SỞ THÍCH

Nghe nhạc, xem phim, đọc truyện, công nghệ.

THÔNG TIN THÊM

Zalo: 0325472224. Facebook: https://www.facebook.com/khachuy.pham.583?locale=vi_VN